# 控制

提问人：zcy2401 时间：2023-03-26 10:03:50
请教一下陈老师，甲公司持有乙40%股权，甲公司的管理层成立丙公司，丙通过个人（甲公司的员工）代持取得乙公司17%的股权，能否视为甲公司控制乙公司（甲和丙并没有签一致行动人决议）？如果是控制，是不是股权比例还是40%，表决权比例为57%？

回答人：chenyiwei
由于甲和丙没有一致行动协议，故不能判断甲可以主导丙在乙的董事会、股东会上的表决。依据现有信息不能得出甲可以控制乙的结论。